臺灣臺南地方法院民事判決　九十一年度重訴字第六一九號
　　原　　　告　壬○○
　　訴訟代理人　何建宏律師
　　複　代理人　郭家棋律師
　　被　　　告　甲○○
　　　　　　　　庚○○
　　　　　　　　癸○○○
　　兼
　　訴訟代理人　乙○○
　　　　　　　　丁○○
　　　　　　　　卯○○
　　訴訟代理人　午○○
　　被　　　告　巳○○
　　　　　　　　子○○
　　　　　　　　地○○
　　　　　　　　天○○
　　　　　　　　丑○○
　　兼
　　代　理　人　辰○○
　　複　代理人　宇○○
　　被　　　告　戌○○
　　　　　　　　申○○
　　　　　　　　酉○○
　　兼
　　訴訟代理人　未○○
　　被　　　告　寅○○
　　訴訟代理人　亥○○○
　　被　　　告　玄○○
　　　　　　　　辛○○
　　　　　　　　戊○○○
　　訴訟代理人　己○○
　　被　　　告　丙○○
　　訴訟代理人　宙○○
右當事人間請求分割共有物事件，經本院於九十三年九月十五日言詞辯論終結，判決
如左：
    主    文
原告與被告甲○○、乙○○、癸○○○、庚○○、丁○○、卯○○、巳○○、辰○○
、子○○、地○○、戌○○、未○○、申○○、酉○○、寅○○、天○○、丑○○共
有坐落台南市○區○○段一三五地號面積二０七平方公尺土地，原告與被告甲○○、
乙○○、癸○○○、庚○○、丁○○、卯○○、巳○○、辰○○、子○○、地○○、
戌○○、未○○、申○○、酉○○、寅○○、天○○、丑○○、辛○○、丙○○共有
同段一三六地號面積一一０平方公尺土地，原告與被告甲○○、乙○○、癸○○○、
庚○○、丁○○、卯○○、巳○○、辰○○、子○○、地○○、戌○○、未○○、申
○○、酉○○、寅○○、天○○、丑○○、戊○○○、丙○○共有同段一三七地號面
積三六三平方公尺土地准予變賣，就其價金各按如附表一、二、三所示應有部分比例
分配。
原告與被告甲○○、乙○○、癸○○○、庚○○、丁○○、卯○○、玄○○共有坐落
台南市○區○○段一二六七地號面積六七二二平方公尺、同段一二六八地號面積七一
一平尺方公尺、同段一二六九地號面積七三平方公尺土地分割如附圖四所示：即編號
Ａ面積一０四六平方公尺分歸原告及被告甲○○、乙○○、癸○○○、庚○○、丁○○、卯○○依各七分之一之比例保持共有；編號Ｂ面積一九三三平方公尺分歸原告及
被告甲○○、乙○○、癸○○○、庚○○依各五分之一之比例保持共有；編號Ｃ面積
三八七平方公尺分歸被告丁○○取得；編號Ｄ面積三八七平方公尺分歸被告卯○○取
得；編號Ｇ面積三七五三平方公尺分歸被告玄○○取得。
訴訟費用由兩造按如附表五所示之比例負擔。
    事實及理由
一、本件被告巳○○、辰○○、子○○、地○○、戌○○、未○○、申○○、酉○○
    、天○○、丑○○、辛○○、丙○○、戊○○○經合法通知，均未於最後言詞辯
    論期日到場，核無民事訴訟法第三百八十六條所列各款情形，爰依原告之聲請，
    由其一造辯論而為判決。
二、本件原告起訴主張：
（一）、坐落台南市○區○○段一三五地號土地為原告與被告甲○○、乙○○、癸○○○、庚○○、丁○○、卯○○、巳○○、辰○○、子○○、地○○、戌○○、未○○、申○○、酉○○、寅○○、天○○、丑○○等十八人共有；同
        地段一三六地號土地為原告與被告甲○○、乙○○、癸○○○、庚○○、丁○○、卯○○、巳○○、辰○○、子○○、地○○、戌○○、未○○、申○○、酉○○、寅○○、天○○、丑○○、辛○○、丙○○等二十人共有；同
        地段一三七地號土地為原告與被告甲○○、乙○○、癸○○○、庚○○、丁○○、卯○○、巳○○、辰○○、子○○、地○○、戌○○、未○○、申○○、酉○○、寅○○、天○○、丑○○、戊○○○、丙○○等二十人共有。
        坐落台南市○區○○段一二六七地號、同地段一二六八地號、同地段一二六
        九地號土地為原告與被告甲○○、乙○○、癸○○○、庚○○、丁○○、卯
        ○○、玄○○等八人共有，各人應有部分各如附表一、二、三、四所示。
（二）、按繼承人有數人時，在分割遺產前，各繼承人對於遺產全部為公同共有，而
        繼承人得隨時請求分割遺產，但法律另有規定或契約另有訂定者不在此限，
        為民法第一千一百五十一條及第一千一百六十四條所定，另民法第八百二十
        三條第一項規定各共有人亦得隨時請求分割共有物。查系爭六筆土地為原告
        與被告卯○○、丁○○、庚○○、癸○○○、乙○○、甲○○等人公同共有
        各該土地應有部分三分之一、十分之一、二分之一不等，並與其他被告分別
        共有，並無不得分割之約定，為謀土地利用經濟，發揮土地最大效益，自應
        予以分割。因共有人間意見難期一致，致無法取得協議辦理分割登記，爰依
        前揭法條規定，提起本件訴訟。
（三）、按公同關係存續中，各公同共有人不得請求分割公同共有物，民法第八百二
        十九條固定有明文。但此項公同關係之存續既非不可終止，則公同共有人之
        一人或數人於訴訟或於起訴時，以起訴狀向其他公同共有人表示終止公同關
        係之意思，而請求分割公同共有物，在審理事實之法院，自應審認其為終止
        公同關係之意思表示是否正當，能否認為已有合法之終止，為適當之裁判，
        如可認終止為合法，則其公同關係已不復存在，無適用民法第八百二十九條
        之餘地，最高法院著有三十七年上字第七三五七號判例可供參酌。且繼承人
        繼承遺產，在分割遺產前，對於遺產全部為公同共有，然此種公同關係除法
        律另有規定，或契約另有訂定外，各繼承人得隨時請求分割以終止之，復為
        同法第一千一百六十四條所明定。
（四）、本件原告與被告甲○○、乙○○、癸○○○、庚○○、丁○○、卯○○等七
        人因繼承而公同共有系爭六筆土地之應有部分（該應有部分原係原告與被告
        甲○○、乙○○、癸○○○、庚○○、丁○○、卯○○之母林秀金所有，林
        秀金於八十八年二月二十日死亡後，由原告與被告甲○○、乙○○、癸○○○、庚○○、丁○○、卯○○等人繼承），既無契約約定或法律規定不得終
        止公同共有關係，則以本書狀為終止公同共有關係之意思表示。終止公同共
        有關係後，原告及被告庚○○、癸○○○、乙○○、甲○○、丁○○、卯○○等七人就系爭一三五地號土地應有部分各為二一分之一，系爭一三六、一
        三七地號土地應有部分各為七十分之一，系爭一二六七、一二六八、一二六
        九地號三筆土地應有部分各為一四分之一。
（五）、並聲明：系爭一三五、一三六、一三七地號土地應變價分割，系爭一二六七
        、一二六八、一二六九地號土地應依附圖三所示方案分割。
三、被告方面：
（一）被告丁○○、卯○○部分：
（１）、系爭一三五、一三六、一三七地號土地，被告丁○○、卯○○願保持共有。
        因被告卯○○、丁○○應有部分比例甚微，有關分割方案請鈞院逕依職權審
        酌公平原則決定之，被告均表同意。
（２）、系爭一二六七、一二六八、一二六九地號等三筆土地，被告二人同意合併分
        割，並請求依附圖四所示方案分割，即編號Ｇ部分由被告玄○○單獨取得，
        編號Ａ部分由原告與被告卯○○、丁○○、甲○○、乙○○、癸○○○、庚○○等七人繼續依各七分之一之比例保持共有，編號Ｄ部分由被告卯○○單
        獨取得，編號Ｃ部分由被告丁○○單獨取得，編號Ｂ部分由原告與被告甲○○、乙○○、癸○○○、庚○○等五人依各五分之一之比例保持共有。
（３）、與原告及被告甲○○、乙○○、癸○○○、庚○○公同共有部分，同意分割
        。
（二）、被告戊○○○部分：被告在附圖五所示Ｖ部分蓋有水泥瓦平房一棟，該部分
        應分由被告取得。
（三）、被告巳○○、子○○、地○○、天○○、丑○○、辰○○部分：我們六人願
        保持共有。
（四）、被告戌○○、申○○、酉○○、未○○、寅○○部分：我們五人願保持共有
        。請求依附圖二所示方案分割，該方案兼顧兩造使用現況、出入、使用完整
        性及公平性。
（五）、被告庚○○、癸○○○、乙○○、甲○○部分：
（１）、同意依原告所提方案分割。與原告及被告卯○○、丁○○公同共有部分，同
        意分割。
（２）、系爭一二六九地號土地東側固有先祖長輩墳墓存在，惟墳墓不會永遠存在，
        被告卯○○、丁○○稱為祭拜需要，一年不過清明節而已，對土地使用干擾
        不大，而共有人之任何一人為慎終追遠禮俗考量，當不致反對分割後未取得
        墳墓所坐落土地之他共有人（尤其是男系子孫之卯○○、丁○○，依俗女性
        子孫無祭拜義務）前來祭祀。亦不可能於土地分割後擅自遷移祖墳，因大不
        敬也。且如附圖四所示，編號Ａ部分仍由共有人保持共有以便卯○○、丁○○祭祀祖先，則數年後其等二人仍將依例將祖先骸骨檢出入塔奉祀，即再無
        墳墓存在，屆時該共有土地又該如何處分？倘再為分割顯然未能將分割後各
        共有人取得土地與此次分割所得土地合併利用，徒然耗損土地經濟價值；如
        不為分割，則紛爭依舊，同樣未能解決土地共有問題。
（六）、被告玄○○部分：依附圖四所示方案分割。
（七）、被告丙○○部分：同意依原告原來所提方案（即附圖一）分割。
（八）、被告辛○○部分：同意分割。
四、原告主張系爭一三五地號土地為原告與被告甲○○、乙○○、癸○○○、庚○○
    、丁○○、卯○○、巳○○、辰○○、子○○、地○○、戌○○、未○○、申○○、酉○○、寅○○、天○○、丑○○等十八人共有；系爭一三六地號土地為原
    告與被告甲○○、乙○○、癸○○○、庚○○、丁○○、卯○○、巳○○、辰○○、子○○、地○○、戌○○、未○○、申○○、酉○○、寅○○、天○○、丑
    ○○、辛○○、丙○○等二十人共有；系爭一三七地號土地為原告與被告甲○○
    、乙○○、癸○○○、庚○○、丁○○、卯○○、巳○○、辰○○、子○○、地
    ○○、戌○○、未○○、申○○、酉○○、寅○○、天○○、丑○○、戊○○○
    、丙○○等二十人共有。系爭一二六七、一二六八、一二六九地號土地為原告與
    被告甲○○、乙○○、癸○○○、庚○○、丁○○、卯○○、玄○○等八人共有
    ，各人應有部分各如附表一、二、三、四所示，兩造並無不分割之特約，且無法
    協議分割等情，業據提出土地登記謄本六份為證，並為被告所不爭執，自堪信原
    告此部分之主張為真實。
五、按除因物之使用目的不能分割或契約訂有不分割之期限者，各共有人得隨時請求
    分割。又共有物之分割方法，依共有人協議之方法行之，分割方法不能協議者，
    法院得依任何共有人之聲請，以原物分配於各共有人，或變賣共有物，以價金分
    配於各共有人。民法第八百二十三條第一項項、八百二十四條第一項及同條第二
    項第一款、第二款分別定有明文。查系爭六筆土地為兩造所共有，應有部分比例
    各如附表一、二、三、四所示，兩造就系爭六筆土地未定有不分割之特約，亦無
    因物之使用目的不能分割情事，茲兩造既不能達成分割協議，則揆諸前開說明，
    原告依民法第八百二十三條第一項之規定，訴請裁判分割系爭土地，即無不合。
    又查系爭仁和段一二六七、一二六八、一二六九地號等三筆土地相連，其共有人
    、應有部分比例均相同，且共有人全體均同意合併分割，則原告請求合併分割該
    三筆土地，自應准許。
六、原告主張其與被告甲○○、乙○○、癸○○○、庚○○、丁○○、卯○○等七人
    就系爭六筆土地公同共有部分，原係渠等母親林秀金所有，林秀金於八十八年二
    月二十日死亡後，由原告與被告甲○○、乙○○、癸○○○、庚○○、丁○○、
    卯○○等人繼承之事實，業據提出土地登記謄本、戶籍謄本、繼承系統表為證，
    並為被告甲○○、乙○○、癸○○○、庚○○、丁○○、卯○○所不爭執，原告
    此部分之主張，亦堪信為真實。查原告於訴訟中主張終止該部分之公同共有關係
    ，改為分別共有關係，其他公同共有人即被告甲○○、乙○○、癸○○○、庚○○、丁○○、卯○○亦均表示同意終止該部分之公同共有關係，則該部分之公同
    共有關係，自得變更為分別共有。原告與被告甲○○、乙○○、癸○○○、庚○○、丁○○、卯○○為林秀金之子女，應繼分均為七分之一，是上開公同共有關
    係終止後，原告及被告庚○○、癸○○○、乙○○、甲○○、丁○○、卯○○等
    七人就系爭一三五地號土地應有部分各為二一分之一，系爭一三六、一三七地號
    土地應有部分各為七十分之一，系爭一二六七、一二六八、一二六九地號土地應
    有部分各為一四分之一。
七、分割共有物之訴，係就有共有關係之共有物，以消滅共有關係為目的，予以分割
    ，使共有人就共有物之一部分單獨取得所有權之形成訴訟。兩筆土地之共有人及
    應有部分若非全部相同者，除經共有人全體同意外，法院不能任意予以合併分割
    （最高法院九十一年度台上字第七二八號判決參照）。查系爭一三五、一三六、
    一三七地號土地之共有人並非全部相同，且共有人之一即被告寅○○於本院審理
    時已表示不願合併分割該三筆土地，則依上開說明，系爭一三五、一三六、一三
    七地號土地自不得合併分割。
八、原物分割，各當事人分得之土地，面積過小，顯然不能作何用途，徒然減損系爭
    土地之經濟效用，故不能原物分割，應予以變賣，所得價金各按應有部分比例分
    配予各共有人。如此始能將本件土地發揮最高之經濟上利用價值，並符合分割共
    有物應澈底消滅共有關係及公平合理之旨（最高法院八十二年度台上字第五一二
    號判決意旨參照）。系爭一三五、一三六、一三七地號土地不得合併分割，已如
    前述，該三筆土地面積不大，依序為二０七平方公尺、一一０平方公尺、三六三
    平方公尺，共有人分別高達十八人、二十人、二十人，雖部分共有人表示願保持
    共有，惟分割後，依序仍分割為四筆、六筆、六筆土地，其地形多數均不甚方正
    ，且其中僅有三至四筆土地面積在五十平方公尺以上，餘均在五十平方公尺以下
    ，各共有人取得之面積不大，又不甚方正，並無益於土地之利用與融通，更無法
    達成增進經濟效益而消滅共有物之制度目的，是被告寅○○等人就上開三筆土地
    所提之原物分割方案（如附圖二所示），並不利於該三筆土地全體共有人。該三
    筆土地原物合併分割，既於法不合，是本院斟酌上開三筆土地之性質、分割後土
    地利用、社會經濟效益，認唯有變價分割，由各共有人各按原應有部分比例分配
    變價所得價金，始能符合公平原則，並能將該三筆土地為完整適當之規劃，係最
    妥適之分割方法，就該三筆土地爰判決如主文第一項所示。
九、系爭一二六八地號土地西北側臨約三米寬柏油道路，如附圖六編號Ｆ部分係約三
    米寬之柏油道路。系爭一二六七地號土地如附圖六編號１、２有原告及被告卯○○、丁○○、庚○○、癸○○○、乙○○、甲○○祖先墳墓二座，編號３、４部
    分有被告玄○○祖先墳墓二座，編號Ｂ部分係涼棚，現由被告卯○○使用中，編
    號Ｃ部分休耕中，部分種植果樹，編號Ｅ部分休耕中，編號Ｇ、Ｈ種植農作物等
    情，業經本院會同台南市東南地政事務所派員至系爭土地現場履勘測量屬實，有
    本院勘驗筆錄及台南市東南地政事務所製作之土地複丈成果圖各一份附卷可稽。
十、按分割共有物，除應謀共有人間之公平外，並應斟酌各共有人之利害關係，並共
    有物之性質、價格、利用價值、經濟效益及實際使用情形決之，要以維持全體共
    有人之公平為標準，為適當之分配，以免有害社會經濟。經查，系爭一二六七、
    一二六八、一二六九地號土地僅系爭一二六八地號土地西北側臨約三米寬柏油道
    路，及如附圖六編號Ｆ部分係約三米寬之柏油道路，為使原告及被告卯○○、丁○○、庚○○、癸○○○、乙○○、甲○○祖先墳墓坐落之土地及原告、被告卯
    ○○、丁○○、庚○○、癸○○○、乙○○、甲○○分得之土地皆能有適宜之道
    路通往公路，並免被告卯○○、丁○○分得之土地地形過於狹長，應於該三筆土
    地之中央留設道路並由原告及被告卯○○、丁○○、庚○○、癸○○○、乙○○
    、甲○○依各七分之一之比例保持共有。再該三筆土地上現有如附圖六編號１、
    ２所示原告及被告卯○○、丁○○、庚○○、癸○○○、乙○○、甲○○祖先墳
    墓二座，編號３、４所示被告玄○○祖先墳墓二座，編號Ｂ部分係涼棚，現由被
    告卯○○使用中，編號Ｃ部分休耕中，部分種植果樹，編號Ｅ部分休耕中，編號
    Ｇ、Ｈ種植農作物，已如前述，無論依附圖三或附圖四所示方案分割，均將被告
    玄○○祖先墳墓坐落土地分給被告玄○○，且位置相同。有爭議者，係原告及被
    告卯○○、丁○○、庚○○、癸○○○、乙○○、甲○○祖先墳墓坐落之土地應
    否由原告及被告卯○○、丁○○、庚○○、癸○○○、乙○○、甲○○繼續保持
    共有？或為一次解決，將該部分土地一併分割？按各共有人得隨時請求分割共有
    物，固為民法第八百二十三條第一項前段所規定。惟同條項但書又規定，因物之
    使用目的不能分割者，不在此限。其立法意旨在於增進共有物之經濟效用，並避
    免不必要之紛爭（大法官會議釋字第三五八號解釋參照）。查祖先墳墓不僅為祖
    先安息處所，更是後代子孫共同追思、祭拜祖先之處所，在祖先墳墓尚未遷移之
    前，該墳墓所坐落之土地，為後代子孫共同追思、祭拜祖先所不可或缺之處所，
    其性質屬於因物之使用目的不能分割者。如強予分割給任一共有人單獨所有，該
    分得之共有人如將該部分土地出賣他人，或要求他共有人遷移墳墓，將使祖先無
    安息處所，並增添後代子孫之糾紛，是本院審酌墳墓依其使用目的不能分割，系
    爭土地形狀，現占有使用之現狀，及分割後各共有人所分得之土地，均有道路可
    與外界聯繫，及其四週現況，本院認系爭一二六七、一二六八、一二六九地號土
    地依如附圖四所示之方案分割，較符合該三筆土地全體共有人利益，就該三筆土
    地爰判決如主文第二項所示。
十一、按因共有物分割、經界或其他性質上類似之事件涉訟，由敗訴當事人負擔訴訟
      費用顯失公平者，法院得酌量情形，命勝訴之當事人負擔其一部，民事訴訟法
      第八十條之一定有明文。本件兩造同意分割，惟因分割方法無法達成協議，兩
      造於訴訟進行中所提出之分割方案及原告所支出之測量費等，均係為伸張或防
      衛權利所必要，本院認本件訴訟費用應由兩造依主文第三項所示之比例（依兩
      造分得之土地面積乘以公告現值之數額比例計算）負擔，併此敘明。
十二、訴訟費用負擔之依據：第七十八條、第八十五條第一項但書、第八十條之一。
中　　　華　　　民　　　國　　九十三　　年　　　九　　　月　　二十九    日
                                臺灣臺南地方法院民事第二庭
~B法　　　官　蘇正賢
右為正本係照原本作成
如對本判決上訴，須於判決送達後廿日內向本院提出上訴狀
中　　　華　　　民　　　國　　九十三　　年　　　九　　　月　　二十九    日
~B法院書記官　曾盈靜
附表一：一三五
┌──┬─────┬───────────────┐
│編號│姓  名    │ 應  有  部  分  比  例       │
├──┼─────┼───────────────┤
│一  │卯○○    │公同共有三分之一              │
│    │丁○○    │（變賣各分配二一分之一價金）  │
│    │庚○○    │                              │
│    │癸○○○  │                              │
│    │乙○○    │                              │
│    │甲○○    │                              │
│    │壬○○    │                              │
├──┼─────┼───────────────┤
│二  │丑○○    │十二分之一                    │
├──┼─────┼───────────────┤
│三  │天○○    │十二分之一                    │
├──┼─────┼───────────────┤
│四  │寅○○    │十五分之一                    │
├──┼─────┼───────────────┤
│五  │申○○    │十五分之一                    │
├──┼─────┼───────────────┤
│六  │未○○    │十五分之一                    │
├──┼─────┼───────────────┤
│七  │酉○○    │十五分之一                    │
├──┼─────┼───────────────┤
│八  │戌○○    │十五分之一                    │
├──┼─────┼───────────────┤
│九  │地○○    │二十四分之一                  │
├──┼─────┼───────────────┤
│十  │子○○    │二十四分之一                  │
├──┼─────┼───────────────┤
│十一│辰○○    │二十四分之一                  │
├──┼─────┼───────────────┤
│十二│巳○○    │二十四分之一                  │
└──┴─────┴───────────────┘
附表二：一三六
┌──┬─────┬───────────────┐
│編號│姓  名    │ 應  有  部  分  比  例       │
├──┼─────┼───────────────┤
│一  │卯○○    │公同共有十分之一              │
│    │丁○○    │（變賣各分配七十分之一價金）  │
│    │庚○○    │                              │
│    │癸○○○  │                              │
│    │乙○○    │                              │
│    │甲○○    │                              │
│    │壬○○    │                              │
├──┼─────┼───────────────┤
│二  │丑○○    │四十分之一                    │
├──┼─────┼───────────────┤
│三  │天○○    │四十分之一                    │
├──┼─────┼───────────────┤
│四  │寅○○    │七五分之一九                  │
├──┼─────┼───────────────┤
│五  │申○○    │五十分之一                    │
├──┼─────┼───────────────┤
│六  │未○○    │五十分之一                    │
├──┼─────┼───────────────┤
│七  │酉○○    │五十分之一                    │
├──┼─────┼───────────────┤
│八  │戌○○    │五十分之一                    │
├──┼─────┼───────────────┤
│九  │地○○    │八十分之一                    │
├──┼─────┼───────────────┤
│十  │子○○    │八十分之一                    │
├──┼─────┼───────────────┤
│十一│辰○○    │八十分之一                    │
├──┼─────┼───────────────┤
│十二│巳○○    │八十分之一                    │
├──┼─────┼───────────────┤
│十三│丙○○    │三十分之七                    │
├──┼─────┼───────────────┤
│十四│辛○○    │三十分之七                    │
└──┴─────┴───────────────┘
附表三：一三七
┌──┬─────┬───────────────┐
│編號│姓  名    │ 應  有  部  分  比  例       │
├──┼─────┼───────────────┤
│一  │卯○○    │公同共有十分之一              │
│    │丁○○    │（變賣各分配七十分之一價金）  │
│    │庚○○    │                              │
│    │癸○○○  │                              │
│    │乙○○    │                              │
│    │甲○○    │                              │
│    │壬○○    │                              │
├──┼─────┼───────────────┤
│二  │丑○○    │四十分之一                    │
├──┼─────┼───────────────┤
│三  │天○○    │四十分之一                    │
├──┼─────┼───────────────┤
│四  │寅○○    │七五分之一九                  │
├──┼─────┼───────────────┤
│五  │申○○    │五十分之一                    │
├──┼─────┼───────────────┤
│六  │未○○    │五十分之一                    │
├──┼─────┼───────────────┤
│七  │酉○○    │五十分之一                    │
├──┼─────┼───────────────┤
│八  │戌○○    │五十分之一                    │
├──┼─────┼───────────────┤
│九  │地○○    │八十分之一                    │
├──┼─────┼───────────────┤
│十  │子○○    │八十分之一                    │
├──┼─────┼───────────────┤
│十一│辰○○    │八十分之一                    │
├──┼─────┼───────────────┤
│十二│巳○○    │八十分之一                    │
├──┼─────┼───────────────┤
│十三│丙○○    │三十分之七                    │
├──┼─────┼───────────────┤
│十四│戊○○○  │三十分之七                    │
└──┴─────┴───────────────┘
附表四：一二六七、一二六八、一二六九
┌──┬─────┬───────────────┐
│編號│姓  名    │ 應  有  部  分  比  例       │
├──┼─────┼───────────────┤
│一  │卯○○    │公同共有二分之一              │
│    │丁○○    │                              │
│    │庚○○    │                              │
│    │癸○○○  │                              │
│    │乙○○    │                              │
│    │甲○○    │                              │
│    │壬○○    │                              │
├──┼─────┼───────────────┤
│二  │玄○○    │二分之一                      │
│    │          │                              │
└──┴─────┴───────────────┘
附表五：
┌──┬─────┬───────────────┐
│編號│姓  名    │ 負擔訴訟費用之比例           │
├──┼─────┼───────────────┤
│一  │卯○○    │ 千分之五七                   │
├──┼─────┼───────────────┤
│二  │丁○○    │ 千分之五七                   │
├──┼─────┼───────────────┤
│三  │庚○○    │ 千分之五七                   │
├──┼─────┼───────────────┤
│四  │癸○○○  │ 千分之五七                   │
├──┼─────┼───────────────┤
│五  │乙○○    │ 千分之五七                   │
├──┼─────┼───────────────┤
│六  │甲○○    │ 千分之五七                   │
├──┼─────┼───────────────┤
│七  │壬○○    │ 千分之五七                   │
├──┼─────┼───────────────┤
│八  │丑○○    │ 千分之一一                   │
├──┼─────┼───────────────┤
│九  │天○○    │ 千分之一一                   │
├──┼─────┼───────────────┤
│十  │寅○○    │ 千分之六二                   │
├──┼─────┼───────────────┤
│十一│申○○    │ 千分之九                     │
├──┼─────┼───────────────┤
│十二│未○○    │ 千分之九                     │
├──┼─────┼───────────────┤
│十三│酉○○    │ 千分之九                     │
├──┼─────┼───────────────┤
│十四│戌○○    │ 千分之九                     │
├──┼─────┼───────────────┤
│十五│地○○    │ 千分之五                     │
├──┼─────┼───────────────┤
│十六│子○○    │ 千分之五                     │
├──┼─────┼───────────────┤
│十七│辰○○    │ 千分之五                     │
├──┼─────┼───────────────┤
│十八│巳○○    │ 千分之五                     │
├──┼─────┼───────────────┤
│十九│丙○○    │ 千分之五六                   │
├──┼─────┼───────────────┤
│二十│辛○○    │ 千分之一二                   │
├──┼─────┼───────────────┤
│二一│戊○○○  │ 千分之四四                   │
├──┼─────┼───────────────┤
│二二│玄○○    │ 千分之三四九                 │
└──┴─────┴───────────────┘
